臺灣板橋地方法院刑事判決　　　　　　 96年度簡上字第761號
上　訴　人　甲○○
即　被　告
上列上訴人即被告因違反電子遊戲場業管理條例等案件，不服本
院96年度簡字第2811號中華民國96年7 月16日第一審判決（聲請
簡易判決處刑案號：96年度速偵字第731 號），提起上訴，本院
管轄之第二審合議庭判決如下：
    主  文
原判決撤銷。
甲○○共同違反未依電子遊戲場業管理條例規定辦理營利事業登
記者，不得經營電子遊戲場業之規定，處拘役伍拾日，如易科罰
金，以新臺幣壹仟元折算壹日，減為拘役貳拾伍日，如易科罰金
，以新臺幣壹仟元折算壹日。扣案電子遊戲機「小瑪莉」壹臺（
含IC板壹塊）及賭資新臺幣佰捌拾元，均沒收。
    事  實
一、甲○○明知未依電子遊戲場業管理條例規定辦理營利事業登
    記者，不得經營電子遊戲場業，仍違反上開規定，與綽號「
    小謝」真實姓名年籍不詳之成年男子，共同基於經營電子遊
    戲場業暨普通賭博之犯意聯絡，於民國96年3 月23日某時許
    ，由「小謝」提供電子遊戲機檯「小瑪莉」壹臺，擺設在臺
    北縣泰山鄉○○路503 號甲○○所經營、公眾得出入之小吃
    店內，共同經營電子遊戲場業，而與不特定多數人賭博財物
    ，其賭博方式為賭客以新臺幣（下同）10元硬幣投入機檯，
    下注押定2 分，若未押中則下注金由機臺沒入，若押中則可
    得2 至100 倍不等分數，依累積分數可退出現金。嗣於96年
    3 月29日下午4 時10分許，適有賭客呂賢章（業經本院以96
    年度簡字第2811號刑事簡易判決判處罰金新臺幣仟元確定
    ）在上開場所，把玩電子遊戲機檯「小瑪莉」，開分押注與
    機檯對賭時，為警當場查獲，並扣得正插電營業之電子遊戲
    機檯「小瑪莉」1 臺（含IC板1 塊）及賭資380 元。
二、案經臺北縣政府警察局新莊分局報請臺灣板橋地方法院檢察
    署檢察官偵查後聲請以簡易判決處刑。
    理  由
一、上揭事實，業據被告甲○○於警詢及偵查中坦承不諱〔參見
    偵卷第9 頁至第11頁、第14頁至第16頁、第32頁〕，復有現
    場照片6 張〔附偵卷第25頁至第27頁〕，扣案電子遊戲機檯
    「小瑪莉」1 臺（含IC板1 塊）及賭資380 元等足佐，事證
    明確，被告之上揭犯行，堪予認定。
二、核被告甲○○所為，係犯刑法第266 條第1 項前段之普通賭
    博罪及電子遊戲場業管理條例第22條之罪。原審認被告上揭
    犯行，罪證明確，予以論罪科刑，固非無見；然查：(一)被告
    以上開賭博性電子遊戲機具與不特定之人對賭而經營電子遊
    戲場業之犯行，其行為本質上即含有反覆為同一種類事務之
    概念在內，是被告前後多次賭博之行為，應為法律上之包括
    一罪。又被告以一行為觸犯上開二罪名，為想像競合犯，應
    依刑法第55條規定，從較重之電子遊戲場業管理條例第22條
    之違法經營電子遊戲場業罪處斷。原審認被告所犯上開二罪
    應分論併罰，尚有未洽。(二)中華民國九十六年罪犯減刑條例
    於96年6 月15日經立法院三讀通過，並於96年7 月16日施行
    ，被告上開犯罪時間在96年4 月24日以前，復無中華民國九
    十六年罪犯減刑條例所列不予減刑之情形，合於減刑條件，
    原審未及審酌，未就被告所宣告之刑，於裁判時減其宣告刑
    ，自有未洽。被告上訴稱原判決未依上開條例減刑，為有理
    由，自應由本院合議庭予以撤銷改判。被告甲○○與綽號「
    小謝」之成年男子間，就上開犯行，有犯意聯絡及行為分擔
    ，為共同正犯，檢察官聲請簡易判決處刑書漏未論及此部分
    ，應予補充。又被告以上開賭博性電子遊戲機具與不特定之
    人對賭而經營電子遊戲場業之犯行，其行為本質上即含有反
    覆為同一種類事務之概念在內，是被告前後多次賭博之行為
    ，應為法律上之包括一罪。又被告以一行為觸犯上開二罪名
    ，為想像競合犯，應依刑法第55條規定，從較重之電子遊戲
    場業管理條例第22條之違法經營電子遊戲場業罪處斷。爰審
    酌被告甲○○犯罪之動機、目的、手段、所生危害、查扣賭
    博性電玩機臺之數量僅1 台、賭資僅380 元，足見經營規模
    甚小，且犯罪後坦承犯行等一切情狀，量處如主文所示之刑
    ，並諭知易科罰金之折算標準，及依中華民國九十六年罪犯
    減刑條例第2 條第1 項第3 款之規定，減其刑期2 分之1，
    併依上述宣告刑所適用易科罰金之折算標準諭知減刑後易科
    罰金之折算標準。扣案之賭博性電子遊戲機檯「小瑪莉」1
    臺（含IC板1 塊）及賭資380 元，應依刑法第266 條第2項
    宣告沒收。
據上論斷，應依刑事訴訟法第455 條之1 第1 項、第3 項、第36
9 條第1 項前段、第364 條、第299 條第1 項前段，電子遊戲場
業管理條例第22條，刑法第11條前段、第28條、第266 條第1 項
前段、第2 項、第55條、第41條第1 項前段，刑法施行法第1條
之1 ，中華民國九十六年罪犯減刑條例第2 條第1 項第3 款、第
7 條，判決如主文。
本案經檢察官陳伯均到庭執行職務。
中　　華　　民　　國　　96　　年　　11　　月　　8 　　日
                  刑事第十庭審判長法　官　侯志融
                                  法　官　楊博欽
                                  法　官　歐陽漢菁
以上正本證明與原本無異。
不得上訴。
                                  書記官　李崇文
中　　華　　民　　國　　96　　年　　11　　月　　12　　日
附錄本案論罪科刑法條：
電子遊戲場業管理條例第十五條：
未依本條例規定辦理營利事業登記者，不得經營電子遊戲場業。
電子遊戲場業管理條例第二十二條：
違反第十五條規定者，處行為人一年以下有期徒刑、拘役或科或
併科新台幣五十萬元以上二百五十萬元以下罰金。
刑法第二百六十六條：
在公共場所或公眾得出入之場所賭博財物者，處一千元以下罰金
。但以供人暫時娛樂之物為賭者，不在此限。
當場賭博之器具與在賭檯或兌換籌碼處之財物，不問屬於犯人與
否，沒收之。
